臺灣臺南地方法院民事裁定
110年度事聲字第79號
異  議  人  馬博榮婦產專科診所

法定代理人  馬博榮  


相  對  人  陳妍妤即陳筠靜

上列異議人與相對人間聲請核發支付命令事件，異議人對於本院
司法事務官於民國110年11月10日所為處分（110年度司促字第25
688號）提出異議，本院裁定如下：
    主  文
異議駁回。
異議程序費用由異議人負擔。
    理  由
一、按當事人對於司法事務官處理事件所為之終局處分，得於處
    分送達後10日之不變期間內，以書狀向司法事務官提出異議
    。司法事務官認前項異議有理由時，應另為適當之處分；認
    異議為無理由者，應送請法院裁定之。法院認第1項之異議
    為有理由時，應為適當之裁定；認異議為無理由者，應以裁
    定駁回之，民事訴訟法第240條之4第1項至第3項分別定有明
    文。本院司法事務官於民國110年11月10日以本院110年度司
    促字第25688號裁定駁回異議人所為支付命令之聲請，該裁
    定於同年月15日送達於異議人，異議人於同年月22日提出異
    議，司法事務官認其異議無理由而送請本院裁定，經核與上
    開規定相符，先予敘明。
二、異議意旨略以：相對人於異議人診所所留之病歷現居地為「
    臺南市○○區○○路000號」，且相對人於民國108年8月13日至1
    09年4月2日期間，皆在異議人診所看診，為此聲明異議等語
    。
三、按支付命令之聲請，專屬債務人為被告時依民事訴訟法第1
    條、第2條、第6條或第20條規定有管轄權之法院管轄；債權
    人之聲請如不合於上開規定時，法院應以裁定駁回之，此觀
    民事訴訟法第510條、第513條第1項前段規定即明。次按民
    法第20條第1項關於住所設定之規定，乃兼採主觀主義及客
    觀主義，必須主觀上有久住一定地域之意思，客觀上有住於
    一定地域之事實，該一定之地域始為住所，當事人於戶政機
    關所登記之戶籍地址固非必為其民法上之住居所，然於無其
    他客觀事證足資佐證時，戶籍地址仍不失為非訟法院形式認
    定當事人住居所之依據。
四、查相對人係設籍於「澎湖縣○○市○○路00巷0號」，有相對人
    個人戶籍資料（完整姓名）查詢結果在卷可稽，自形式以觀
    ，應認該址即為相對人之住所。異議人以相對人於異議人診
    所所留之病歷現居地為「臺南市○○區○○路000號」，且相對
    人於108年8月13日至109年4月2日期間，皆在異議人診所看
    診，主張相對人之居住所在「臺南市○○區○○路000號」，惟
    查，異議人自承相對人係於108年8月13日至109年4月2日間
    在異議人診所看診，上開病歷至多僅能證明相對人於上開期
    間居住在「臺南市○○區○○路000號」，並無法證明異議人於1
    10年10月25日聲請本院核發支付命令時，相對人仍居住在該
    址。況本院將異議人之民事聲明異議狀繕本送達至「臺南市
    ○○區○○路000號」及「澎湖縣○○市○○路00巷0號」予相對人，
    其中「臺南市○○區○○路000號」係寄存在佳里派出所，「澎
    湖縣○○市○○路00巷0號」則由相對人親自收受，有送達證書2
    份在卷可稽，益見相對人現係居住在「澎湖縣○○市○○路00巷
    0號」，而非「臺南市○○區○○路000號」。相對人既設籍在「
    澎湖縣○○市○○路00巷0號」，且現亦住在該址，自難認相對
    人之住居所係在臺南市。本件應專屬相對人住居所地之法院
    即臺灣澎湖地方法院管轄，異議人之聲請違背專屬管轄之規
    定，依前開規定及說明，其聲請應予駁回。本院司法事務官
    裁定駁回異議人支付命令之聲請，並無違誤。異議意旨仍執
    前詞，指摘原裁定不當，求予廢棄，為無理由，應予駁回。
五、據上論結，本件異議為無理由，依民事訴訟法第240條之4第
    3項後段、第95條、第78條，裁定如主文。
中　　華　　民　　國　　110 　年　　12　　月　　15　　日
                  民事第二庭    法  官　蘇正賢
以上正本係照原本作成。
如對本裁定抗告，應於收受裁定正本送達後10日內向本院提出抗
告狀，並繳納抗告裁判費新台幣1,000元整。
中　　華　　民　　國　　110 　年　　12　　月　　15　　日
                                書記官　林容淑